---
title: Taller Iris
author: Royber Manjarrez y Gustavo Garcia
date: March 7, 2021
output: html_notebook
---
### 1. Cargar el Conjunto de Datos

usamos la funcion read.csv("path file")
```{r}
  irisData <- read.csv("https://raw.githubusercontent.com/Roybermahe/train-with-iris/main/iris%20(3).data", header = FALSE, stringsAsFactors = TRUE)
  names(irisData) <- c("Sepal.length", "Sepal.width","Petal.length","Petal.width", "Species")
  summary(irisData)
```
### 2. Numero de instancias

usamos la función nrow para saber la cantidad de datos en los data

```{r}
  nrow(irisData)
```
### 3. Numero de atributos   -> falta corregir
```{r}

```

usamos la función ncol y colnames para saber la cantidad de atributos en el dataset, como resultado obtuvimos 5
```{r}
  ncol(irisData)
  colnames(irisData)
```
### 5. ¿Cuántos atributos son numéricos y cuántos categóricos?

tenemos 5 atributos de tipo númerico y 1 categorico
```{r}
  sapply(irisData,class)
```

### 7. Reporte la media, rango y desviación estándar para cada atributo numérico

primero se instalan las librerias necesarias
```{r}
install.packages("dplyr")
library(dplyr)
```

```{r}
  sepal.length <- select(irisData, Sepal.length) %>% unlist
  sepal.widht <- select(irisData, Sepal.width ) %>% unlist
  petal.length <- select(irisData, Petal.length ) %>% unlist
  petal.width <- select(irisData, Petal.width ) %>% unlist

print("Sepal Length")
mean(sepal.length)
range(sepal.length)
sd(sepal.length)

print("Sepal Widht")
mean(sepal.widht)
range(sepal.widht)
sd(sepal.widht)

print("Petal Length")
mean(petal.length)
range(petal.length)
sd(petal.length)

print("Petal Widht")
mean(petal.width)
range(petal.width)
sd(petal.width)


```