---
title: Taller Iris
author: Royber Manjarrez y Gustavo Garcia
date: March 7, 2021
output: html_notebook
---
### Cargamos las librerias



```{r message = FALSE, warning = FALSE}

library(VIM)
library(ggplot2)
library(dplyr)
library(modeest)
library(tidyr)
library(magrittr)
library(FactoMineR)
```

### 1.1 Cargar el Conjunto de Datos

usamos la funcion read.csv("path file")
```{r}
  irisData <- read.csv("https://raw.githubusercontent.com/Roybermahe/train-with-iris/main/iris%20(3).data", header = FALSE, stringsAsFactors = TRUE)
  names(irisData) <- c("Sepal.length", "Sepal.width","Petal.length","Petal.width", "Species")
  summary(irisData)
```
### 1.2 Numero de instancias

usamos la función nrow para saber la cantidad de datos en los data

```{r}
  nrow(irisData)
```
### 1.3 Numero de atributos
```{r}
data <- irisData %>% select_if(is.numeric)
colnames(data)
```
usamos la función ncol y colnames para saber la cantidad de atributos en el dataset, como resultado obtuvimos 5
```{r}
  ncol(irisData)
  colnames(irisData)
```
### 1.4 ¿El conjunto de datos está etiquetado? ¿Cuántas clases tiene el conjunto de datos?
```{r}
summary(irisData$Species)
```
### 1.5 ¿Cuántos atributos son numéricos y cuántos categóricos?

tenemos 5 atributos de tipo númerico y 1 categorico
```{r}
  sapply(irisData,class)
```
### 1.6 Reporte la moda para cada atributo categórico

```{r}
# agrupamos los datos por su categoria
groupSetosa <- subset(irisData, Species == "Iris-setosa")
groupVersicolor <- subset(irisData, Species == "Iris-versicolor")
groupVirginica <- subset(irisData, Species == "Iris-virginica")

# obtenemos la moda de cada uno de los grupos
groupSetosa %>% summarise(
  attr = "Iris-Setosa",
  mPetal.length = mlv(Petal.length ,method = "mfv"),
  mPetal.width = mlv(Petal.width ,method = "mfv"),
  mSepa.length = mlv(Sepal.length ,method = "mfv"),
  mSepa.width = mlv(Sepal.width ,method = "mfv")
)

groupVersicolor %>% summarise(
  attr = "Iris-Versicolor",
  mPetal.length = mlv(Petal.length ,method = "mfv"),
  mPetal.width = mlv(Petal.width ,method = "mfv"),
  mSepa.length = mlv(Sepal.length ,method = "mfv"),
  mSepa.width = mlv(Sepal.width ,method = "mfv")
)

groupVirginica %>% summarise(
  attr = "Iris-Virginica",
  mPetal.length = mlv(Petal.length ,method = "mfv"),
  mPetal.width = mlv(Petal.width ,method = "mfv"),
  mSepa.length = mlv(Sepal.length ,method = "mfv"),
  mSepa.width = mlv(Sepal.width ,method = "mfv")
)
```

### 1.7 Reporte la media, rango y desviación estándar para cada atributo numérico

```{r}
  sepal.length <- select(irisData, Sepal.length) %>% unlist
  sepal.widht <- select(irisData, Sepal.width ) %>% unlist
  petal.length <- select(irisData, Petal.length ) %>% unlist
  petal.width <- select(irisData, Petal.width ) %>% unlist

print("Sepal Length")
cat("Media:", mean(sepal.length), "\n")
cat("Rango:", range(sepal.length), "\n")
cat("D est:", sd(sepal.length), "\n")

print("Sepal Widht")
cat("Media:",mean(sepal.widht), "\n")
cat("Rango:",range(sepal.widht), "\n")
cat("D est:",sd(sepal.widht), "\n")

print("Petal Length")
cat("Media:", mean(petal.length), "\n")
cat("Rango:", range(petal.length), "\n")
cat("D est:", sd(petal.length), "\n")

print("Petal Widht")
cat("Media:", mean(petal.width), "\n")
cat("Rango:", range(petal.width), "\n")
cat("D est:", sd(petal.width), "\n")
```
### 1.8 Determine el número de valores faltantes para cada atributo
```{r}
# Verificamos el patron de datos faltantes
aggr(irisData, prop = FALSE, number = TRUE, border= NA, combine = TRUE)
```

### 1.9 Determine la distribución de las clases
```{r message = FALSE , warning = FALSE}
ggplot(irisData, aes(x = Sepal.length, fill = Species)) +
  geom_histogram(alpha = 0.5, position = "identity") +
  scale_color_manual(values=c("#999999", "#E69F00", "#56B4E9")) +
  scale_fill_manual(values=c("#999999", "#E69F00", "#56B4E9")) + facet_grid( Species ~ .)
```
grafica de torta
```{r}
  registroise <- nrow( subset(irisData, Species == "Iris-setosa"))
  registroive <- nrow(subset(irisData, Species == "Iris-versicolor"))
  registroivi <- nrow(subset(irisData, Species == "Iris-virginica"))

 porcentaje <- c(registroise, registroive, registroivi)

 etiqueta <- paste(porcentaje, "%", sep=" ")

 colores <- c("orange","blue", "green")

 pie(porcentaje, labels = etiqueta, clockwise = TRUE, col = colores, main = "Distribución de las clases")

 legend("topright", c("Iris Setosa", "Iris Versicolour", "Iris Virginica"), cex = 1.5,
        fill = colores)


```

### 1.10. Determine si existen datos atípicos
Determinamos datos atipicos en cada uno de los atributos
```{r}
bp <- ggplot(irisData, aes(x = factor(Species), y = Sepal.length))
bp + ggtitle("Datos atipicos para el largo de la sepa") + geom_boxplot(aes(fill = Species))

bp <- ggplot(irisData, aes(x = factor(Species), y = Sepal.width))
bp + ggtitle("Datos atipicos para el ancho de la sepa") + geom_boxplot(aes(fill = Species))

bp <- ggplot(irisData, aes(x = factor(Species), y = Petal.length))
bp + ggtitle("Datos atipicos para el largo del petalo") + geom_boxplot(aes(fill = Species))

bp <- ggplot(irisData, aes(x = factor(Species), y = Petal.width))
bp + ggtitle("Datos atipicos para el ancho del petalo") + geom_boxplot(aes(fill = Species))

```

### 2. Aplique al menos dos estrategias diferentes para manejar los datos faltantes.
```{r}

```

 ### 3. Convierta todas los atributos numéricos a categóricos utilizando dos estrategias diferentes
```{r}

```
### 4. Transforme el conjunto de datos de manera que todos los atributos sean numéricos.
```{r}

```
### 5.  Escoja una técnica para la detección de datos atípicos y aplíquela sobre el conjunto de datos


### 6.  Proponga tres preguntas y resuélvalas a partir de técnicas de visualización
```{r}

```

