---
title: Taller Iris
author: Royber Manjarrez y Gustavo Garcia
date: March 7, 2021
output: html_notebook
---
### Cargamos las librerias

```{r}
library(dplyr)
library(modeest)
```

### 1. Cargar el Conjunto de Datos

usamos la funcion read.csv("path file")
```{r}
  irisData <- read.csv("https://raw.githubusercontent.com/Roybermahe/train-with-iris/main/iris%20(3).data", header = FALSE, stringsAsFactors = TRUE)
  names(irisData) <- c("Sepal.length", "Sepal.width","Petal.length","Petal.width", "Species")
  summary(irisData)
```
### 2. Numero de instancias

usamos la función nrow para saber la cantidad de datos en los data

```{r}
  nrow(irisData)
```
### 3. Numero de atributos
```{r}
data <- irisData %>% select_if(is.numeric)
colnames(data);
```
usamos la función ncol y colnames para saber la cantidad de atributos en el dataset, como resultado obtuvimos 5
```{r}
  ncol(irisData)
  colnames(irisData)
```
### 5. ¿Cuántos atributos son numéricos y cuántos categóricos?

tenemos 5 atributos de tipo númerico y 1 categorico
```{r}
  sapply(irisData,class)
```
### 6. Reporte la moda para cada atributo categórico

```{r}
# agrupamos los datos por su categoria
groupSetosa <- subset(irisData, Species == "Iris-setosa")
groupVersicolor <- subset(irisData, Species == "Iris-versicolor")
groupVirginica <- subset(irisData, Species == "Iris-virginica")

# obtenemos la moda de cada uno de los grupos
groupSetosa %>% summarise(
  attr = "Iris-Setosa",
  mPetal.length = mlv(Petal.length ,method = "mfv"),
  mPetal.width = mlv(Petal.width ,method = "mfv"),
  mSepa.length = mlv(Sepal.length ,method = "mfv"),
  mSepa.width = mlv(Sepal.width ,method = "mfv")
)

groupVersicolor %>% summarise(
  attr = "Iris-Versicolor",
  mPetal.length = mlv(Petal.length ,method = "mfv"),
  mPetal.width = mlv(Petal.width ,method = "mfv"),
  mSepa.length = mlv(Sepal.length ,method = "mfv"),
  mSepa.width = mlv(Sepal.width ,method = "mfv")
)

groupVirginica %>% summarise(
  attr = "Iris-Virginica",
  mPetal.length = mlv(Petal.length ,method = "mfv"),
  mPetal.width = mlv(Petal.width ,method = "mfv"),
  mSepa.length = mlv(Sepal.length ,method = "mfv"),
  mSepa.width = mlv(Sepal.width ,method = "mfv")
)
```

### 7. Reporte la media, rango y desviación estándar para cada atributo numérico

```{r}
  sepal.length <- select(irisData, Sepal.length) %>% unlist
  sepal.widht <- select(irisData, Sepal.width ) %>% unlist
  petal.length <- select(irisData, Petal.length ) %>% unlist
  petal.width <- select(irisData, Petal.width ) %>% unlist

print("Sepal Length")
cat("Media:", mean(sepal.length), "\n")
cat("Rango:", range(sepal.length), "\n")
cat("D est:", sd(sepal.length), "\n")

print("Sepal Widht")
cat("Media:",mean(sepal.widht), "\n")
cat("Rango:",range(sepal.widht), "\n")
cat("D est:",sd(sepal.widht), "\n")

print("Petal Length")
cat("Media:", mean(petal.length), "\n")
cat("Rango:", range(petal.length), "\n")
cat("D est:", sd(petal.length), "\n")

print("Petal Widht")
cat("Media:", mean(petal.width), "\n")
cat("Rango:", range(petal.width), "\n")
cat("D est:", sd(petal.width), "\n")
```